【裁判字號】    89,簡上,115
【裁判日期】    890506
【裁判案由】    違反台灣省菸酒專賣暫行條例
【裁判全文】
臺灣高雄地方法院刑事判決                        八十九年度簡上字第一一五號
    上  訴  人  臺灣高雄地方法院檢察署檢察官
    被      告  甲○○
右列上訴人因被告違反臺灣省內菸酒專賣暫行條例案件，不服本院鳳山簡易庭八十九
年度鳳簡字第二０六號中華民國八十九年五月六日第一審簡易判決（聲請簡易判決處
刑案號：八十九年度偵字第五四三二號），提起上訴，本院判決如左：
    主  文
原判決撤銷。
甲○○連續販賣未貼專賣憑證之菸類，處拘役伍拾日，如易科罰金，以參佰元折算壹
日。
大衛杜夫牌洋菸（小包）壹佰壹拾包、（大包）壹拾包、七星牌洋菸參佰玖拾包、峰
牌洋菸捌拾包均沒收。
    事  實
一、甲○○基於概括之犯意，自民國八十九年一月間某日起，在高雄縣鳳山市等處販
    賣未貼專賣憑證之菸類予不特定之檳榔攤，嗣於八十九年二月二十二日上午十一
    時四十五分許，在高雄縣鳳山市○○路消防隊前，為警查獲，並扣得未貼專賣憑
    證香菸大衛杜夫牌洋菸（小包）一百一十包、（大包）十包、七星牌洋菸三百九
    十包、峰牌洋菸八十包。
二、案經行政院海岸巡防署海洋巡防總局第十四海巡隊移請台灣高雄地方法院檢察署
    檢察官偵查後聲請簡易判決處刑。
    理  由
一、右揭事實，業據被告甲○○在警訊中及本院審理時坦承不諱，且有大衛杜夫牌洋
    菸（小包）一百一十包、（大包）十包、七星牌洋菸三百九十包、峰牌洋菸八十
    包扣案足資佐證，復有被告於右揭時地為警查獲時之現場檢查臨檢表、查獲違反
    台灣省內菸酒專賣暫行條例案件扣押物品表各一紙及照片二張附卷可稽，本件事
    證明確，被告犯行堪以認定。
二、核被告所為，係犯台灣省內菸酒專賣暫行條例第三十七條第五款之販賣未貼專賣
    憑證之菸類罪。其先後多次犯行，時間緊接，手段相同，觸犯同一罪名之罪，顯
    係基於概括犯意反覆為之，應依連續犯之規定論以一罪，並加重其刑。原審予以
    論科，固非無見，惟菸酒管理法雖已於八十九年四月十九日公布，然該法尚未施
    行，是台灣省內菸酒專賣暫行條例第三十七條第五款自未修正為菸酒管理法第四
    十七條，原審誤認被告犯後法律已有變更，而依刑法第二條第一項但書之規定，
    適用最有利於被告之舊法台灣省內菸酒專賣暫行條例第三十七條第五款之規定處
    罰，與法尚有未合。上訴人上訴意旨以此指摘原判決不當，即有理由，應由本院
    將原判決撤銷改判。審酌被告並無犯罪前科，有台灣高等法院被告全國前案紀錄
    表一件附卷可稽，素行良好，查扣之數量僅五百九十包，犯罪情節非重，及犯罪
    後坦承犯行態度尚佳等一切情狀，量處如主文所示之刑，並諭知易科罰金之折算
    標準。扣案大衛杜夫牌洋菸（小包）一百一十包、（大包）十包、七星牌洋菸三
    百九十包、峰牌洋菸八十包，應依台灣省內菸酒專賣暫行條例第四十條第一款之
    規定宣告沒收之。
據上論斷，應依刑事訴訟法第四百五十五條之一第三項、第三百六十九條第一項、第
三百六十四條、第二百九十九條第一項前段，臺灣省內菸酒專賣暫行條例第三十七條
第五款、第四十條第一款，刑法第十一條、第五十六條、第四十一條，罰金罰鍰提高
標準條例第一條前段、第二條，判決如主文。
本案經檢察官陳正達到庭執行職務。
中      華      民      國      八十九      年    七      月      五    日
                                  臺灣高雄地方法院刑事庭
                                      審判長法  官  林  水  城
                  法  官  李  麗  珠
                                            法  官  吳  宏  榮
右正本證明與原本無異。
不得上訴。
                                            書記官  呂  怜  勳
中      華      民      國      八十九      年    七      月      五    日
附錄本案論罪法條：
臺灣省內菸酒專賣暫行條例第三十七條第五款：
有左列各款行為之一者，處一年以下有期徒刑拘役或科或併科五千元以下罰金。
五、違反第三十條之規定，販賣或轉讓未貼專賣憑證之菸類或酒類者。


司法院資訊處製作；財團法人民間司法改革基金會備份。
